臺灣高雄地方法院刑事判決　　　　　　　100年度易字第744號
公　訴　人　臺灣高雄地方法院檢察署檢察官
被　　　告　鍾志強
上列被告因竊盜案件，經檢察官提起公訴（100 年度偵字第8702
號），被告就被訴事實為有罪之陳述，經本院裁定進行簡式審判
程序，判決如下：
    主  文
鍾志強共同犯攜帶兇器竊盜罪，累犯，處有期徒刑柒月，扣案之
電焊機壹台、電線貳條、電鑽貳支及板手壹支均沒收。
    事  實
一、鍾志強前因侵占、違反肅清煙毒條例等案件，經臺灣高等法
    院高雄分院以84年度上訴字第1359號判決判處應執行有期徒
    刑4 年6 月確定（第一案），又因違反麻醉藥品管理條例、
    贓物等案件，經最高法院85年度台上字第2148號、本院84年
    度易字第5713號、臺灣澎湖地方法院85年度易字第53號判決
    ，分別判處有期徒刑5 年2 月、6 月、3 月，應執行有期徒
    刑5 年10月確定（第二案），前開案件接續執行，於民國88
    年12月24日因縮短刑期假釋出監，並付保護管束；復於假釋
    期間，因賭博案件，經臺灣高等法院高雄分院以89年度上易
    字第1749號判決判處有期徒刑3 月確定（第三案），而上開
    假釋亦遭撤銷，應執行殘刑5 年5 月6 日，嗣經減刑並定應
    執行有期徒刑7 年6 月，於96年9 月13日因縮短刑期執行完
    畢。詎其仍不知悔改，意圖為自己不法之所有，於100 年3
    月6 日晚上6 時30分許，攜帶其所有之電線2 條及足供兇器
    使用之電焊機1 台、電鑽2 支、扳手1 支，前往高雄市○○
    區○○路22號由陸軍步兵訓練指揮部暨步兵學校（下稱步校
    ）所管理（現無人居住）之建築物，至該處遇見有相同犯意
    之真實姓名年籍不詳、綽號小黑的成年男子（下稱小黑），
    遂與小黑共同基於意圖為自己不法所有之犯意聯絡，共同竊
    取步校所有之C 型鋼鐵10支及鐵皮15片〔合計價值約新臺幣
    （下同）3 萬元〕得手。惟未及離去之際，鍾志強為巡邏員
    警當場查獲，並扣得上開C 型鋼鐵10支、鐵皮15片（前2 項
    物品業已發還步校巡管人員王亭傑領回）及鍾志強所有供前
    揭竊盜犯罪所用之電焊機1 台、電線2 條、電鑽2 支、扳手
    1 支，而小黑則趁隙逃逸。
二、案經高雄市政府警察局林園分局移送臺灣高雄地方法院檢察
    署檢察官偵查起訴。
    理  由
一、上揭犯罪事實，業據被告鍾志強於本院審理時坦承不諱（見
    院二卷第32頁反面、第34頁反面、第35頁正面），核與證人
    即步校巡管人員王亭傑於警詢中之證述（見警卷第5 至6 頁
    ）相符，並有C 型鋼鐵10支、鐵皮15片（前2 項物品均已發
    還王亭傑領回）、電焊機1 台、電線2 條、電鑽2 支、扳手
    1 支扣案及高雄市政府警察局林園分局忠義派出所扣押筆錄
    、扣押物品目錄表、贓物認領保管單各1 份（見警卷第7 至
    10頁、第12頁）、扣案物照片2 張（見院二卷第27頁）可資
    佐證，復有陸軍步兵訓練指揮部暨步兵學校100 年1 月7 日
    陸步校學字第10000000091 號令1 紙（見警卷第13頁）、現
    場蒐證照片共10張（見警卷第14至18頁）在卷可稽，足認被
    告之任意性自白與事實相符。本案事證明確，被告有上揭事
    實欄所載共同攜帶兇器竊盜犯行堪以認定，應依法論科。
二、按刑法上所謂兇器，其種類並無限制，凡客觀上對於人之生
    命、身體、安全構成威脅，具有危險性之兇器均屬之，且祇
    須行竊時攜帶此種具有危險性之兇器為已足，並不以攜帶之
    初有行兇之意圖為必要（最高法院79年度台上字第5253號判
    例意旨參照）。經查，被告持以行竊之電焊機1 台、電鑽2
    支、扳手1 支均為鐵製品，質地堅硬（見院二卷第27、34頁
    正面），足認上開物品客觀上足以對人之身體、安全構成威
    脅，為具有危險性之兇器無訛。是核被告所為，係犯刑法第
    321 條第1 項第3 款之攜帶兇器竊盜罪。被告與綽號小黑之
    成年男子就上揭犯行，有犯意之聯絡及行為之分擔，為共同
    正犯。又被告前有如上揭犯罪事實欄所示犯罪科刑及執行情
    形，有臺灣高等法院被告前案紀錄表1 份在卷可按，其受徒
    刑之執行完畢，5 年以內故意再犯有期徒刑以上之罪，為累
    犯，依法應加重其刑。爰審酌被告正值壯年，不思正途以獲
    取所需，竟率爾竊取他人之財物，所為自應受相當之刑事非
    難，惟念及被告犯後於審理中已知錯坦承犯行，態度尚佳，
    且所竊之物已發還被害人領回（見警卷第12頁贓物認領保管
    單）及被告犯罪之手段、智識程度（高中畢業）、生活狀況
    （職訓局在訓中，每月生活津貼約1 萬元）暨檢察官對本案
    科刑範圍之意見（有期徒刑7 月）等一切情狀，量處如主文
    所示之刑，以資懲儆。至扣案之電焊機1 台、電線2 條、電
    鑽2 支及扳手1 支，均係被告所有供本案犯罪所用之物，業
    據被告於本院審理時供述明確在卷（見院二卷第35頁正面）
    ，爰依刑法第38條第1 項第2 款規定，予以宣告沒收。
據上論斷，應依刑事訴訟法第273 條之1 第1 項、第299 條第1
項前段，刑法第28條、第321 條第1 項第3 款、第47條第1 項、
第38條第1 項第2 款，判決如主文。
本案經檢察官陳秉志到庭執行職務。
中    華    民    國   100    年    7     月     6    日
                  刑事第五庭  法  官  林永村
以上正本證明與原本無異。
如不服本判決應於收受送達後10日內向本院提出上訴書狀，並應
敘述具體理由；如未敘述上訴理由者，應於上訴期間屆滿後20日
內向本院補提理由書（均須按他造當事人之人數附繕本）「切勿
逕送上級法院」。
中    華    民    國   100    年    7     月     6    日
                              書記官  王珮樺
附錄本判決論罪之法條：
中華民國刑法第321條
（加重竊盜罪）
犯竊盜罪而有下列情形之一者，處6 月以上、5 年以下有期徒刑
，得併科新臺幣10萬元以下罰金：
一、侵入住宅或有人居住之建築物、船艦或隱匿其內而犯之者。
二、毀越門扇、牆垣或其他安全設備而犯之者。
三、攜帶兇器而犯之者。
四、結夥三人以上而犯之者。
五、乘火災、水災或其他災害之際而犯之者。
六、在車站、埠頭、航空站或其他供水、陸、空公眾運輸之舟、
    車、航空機內而犯之者。
前項之未遂犯罰之。